【裁判字號】    95,交簡上,7
【裁判日期】    950414
【裁判案由】    公共危險
【裁判全文】
臺灣彰化地方法院刑事判決             95年度交簡上字第7號
公  訴  人  臺灣彰化地方法院檢察署檢察官
上  訴  人
即  被  告  甲○○
上列上訴人即被告因公共危險案件，不服本院員林簡易庭九十四
年度員交簡字第六五號中華民國九十四年七月二十二日第一審簡
易判決（原聲請簡易判決處刑案號：九十四年度速偵字第四一０
號），提起上訴，本院管轄之第二審合議庭判決如下：
    主  文
上訴駁回。
    事實及理由
一、本案經本院審理結果，認第一審判決認事用法及量刑均無不
    當，應予維持，並引用第一審判決書記載之事實、證據及理
    由（如附件）。
二、上訴人即被告上訴意旨略以：上訴人即被告因久歷求職未果
    ，心急如焚，逕而誤行快車道，但發現誤行時，即刻迅速折
    返，所犯之行為是行車交通違規，而巡邏員警不但已開具違
    規罰單，又以讓人質疑之酒測濃度比例強行入罪，令人不服
    ，請求撤銷原判決云云。
三、按道路交通安全規則第一百十四條第二款規定，汽車駕駛人
    飲酒後吐氣所含酒精成份（即濃度）超過每公升零點二五毫
    克以上者，不得駕車，即是基於酒精對人體中樞神經系統有
    麻醉作用，為維護安全駕駛，而為之禁止規定。又按刑法第
    一百八十五條之三所稱服用酒類或其他相類之物，不能安全
    駕駛動力交通工具之公共危險條款，則屬抽象危險犯之規定
    ，此種抽象危險犯係伴隨飲酒過量駕車之行為而當然成立。
    換言之，只需客觀上有此種行為出現，危險即視為存在，是
    否果真肇事，並不影響公共危險罪責之成立，然如確實因之
    駕車肇事，其刑責之明顯性，自更不待言。又參考德國、美
    國之認定標準，對於酒精濃度呼氣已達每公升零點五五毫克
    或血液濃度達百分之零點一一以上，肇事率為一般正常人之
    十倍，認為已達「不能安全駕駛」之標準；至於上揭數值以
    下之行為，如輔以其他客觀事實得作為「不能安全駕駛」之
    判斷，亦認為應依刑法第一百八十五條之三之規定移送，法
    務部八十八年五月十八日法八八檢字第００一六六九號函亦
    採斯旨。而本件被告經測試後，其呼氣中酒精濃度既已達每
    公升一點０七毫克，有酒精濃度測試單在卷可稽，且被告對
    員警指揮及交通號誌無反應或遲緩，駕駛判斷力，顯然欠缺
    ，又於駕駛過程，騎乘重型機車卻誤上台七十六線快速道路
    ，顯然有無法正常駕駛之情形，此有刑法第一百八十五條之
    三案件測試觀察紀錄表一份在卷可稽；又被告於為警查獲後
    在汽車駕駛人酒後生理協調平衡檢測紀錄表上所畫二個同心
    圓，除內圓有部分畫至環狀帶外，且其所繪之二個圓亦有明
    顯不平順且抖動之情形等情觀之，自難謂被告安全駕駛之能
    力，未受酒精之任何影響，是以被告服用酒類不能安全駕駛
    動力交通工具而駕駛之犯行事證已臻明確，洵堪認定。原審
    據以論罪科刑，判處被告拘役四十五日，並諭知易科罰金之
    折算標準，核無違誤或不當，上訴人指摘原判決量刑過重，
    聲請撤銷原判決，難認有理由，應予駁回其上訴。
四、被告甲○○經合法傳喚，無正當之理由不到庭，爰不待其陳
    述，逕行判決。
據上論斷，應依刑事訴訟法第四百五十五條之一第一項、第三項
、第三百七十三條、第三百七十一條、第三百六十八條，判決如
主文。
本案經檢察官洪紹文到庭執行職務。
中    華    民    國    95    年    4     月    14    日
                  刑事第二庭   審判長法  官  石馨文
                                     法  官  李水源
                                     法  官  黃齡玉
以上正本證明與原本無異。
本判決不得上訴。
中    華    民    國    95    年    4     月    17    日
                                     書記官  梁高賓


司法院資訊處製作；財團法人民間司法改革基金會備份。
